【裁判字號】    89,上訴,2474
【裁判日期】    890607
【裁判案由】    偽造有價證券等
【裁判全文】
臺灣高等法院刑事判決                      八十九年度上訴字第二四七四號
    上  訴  人  臺灣板橋地方法院檢察署檢察官
    被      告  甲○○
右上訴人因被告偽造有價證券等案件，不服臺灣板橋地方法院八十九年度訴字第八七
四號，中華民國八十九年六月七日第一審判決（起訴案號：臺灣板橋地方法院檢察署
八十九年度偵緝字第六一八、六一九號）提起上訴，本院判決如左：
    主  文
上訴駁回。
    理  由
一、本案經本院審理結果，認第一審判決被告甲○○偽造有價證券等案件公訴不受理
    ，於法並無不當，應予維持，並引用第一審判決書記載之證據及理由。
二、檢察官上訴意旨略以：本件係起訴被告偽造有價證券、詐欺等罪嫌，與被告另案
    （即本院八十九年上訴字第二三六○號，刻正審理中）涉嫌業務侵占等事實，行
    為並不相同，且本件被告偽造本票，以供租車擔保之用，亦與被告另案之犯罪行
    為非屬同一，應無裁判上一罪之關係云云。
三、惟查：被告涉嫌業務侵占犯行，業經台灣板橋地方法院檢察處檢察官提起公訴（
    八十七年度偵字第二六九四三號），及移送併案審理（台灣板橋地方法院檢察署
    八十八年度偵字第九三四二號、八十九年偵緝字第六六四、六六五號、台灣士林
    地方法檢察署八十八年度偵字第五一二○號），嗣經台灣板橋地方法院以八十九
    年易緝字第一○號刑事判決，認本件起訴部分與上開起訴部分與移送併案審理部
    分，有連續犯或牽連犯之裁判上一罪關係，判處被告有期徒刑三年二月，被告旋
    即上訴，現由本院審理中（八十九年上訴字第二三六○號）。本件檢察官以被告
    本件涉嫌偽造有價證券、行使偽造私文書、行使變造特種文書、詐欺等犯罪事實
    另案向台灣板橋地方法院提起公訴，惟查本件起訴之犯罪事實，核與上開台灣板
    橋地方法院八十九年易緝字第一○號所認定之犯罪事實（附表編號七），就所涉
    偽造有價證券、行使變造特種文書等犯行部分，不僅犯罪態樣相同（同為行使變
    造身分證、偽冒劉安桂之名義簽發本票），時間亦屬緊接（本件起訴之犯罪時間
    為八十七年十一月間、台灣板橋地方法院八十九年易緝字第一○號附表編號七所
    示之犯罪時間為八十八年四月間），足見被告本件起訴之犯行，與台灣板橋地方
    法院檢察處檢察官以八十七年度偵字第二六九四三號提起公訴之犯罪行為，有連
    續犯或牽連犯之裁判上一罪關係，而為同一案件；檢察官未予詳查，對於已經提
    起公訴之案件，在同一法院重行起訴，原審依刑事訴訟法第三百零三條第二款、
    第三百零七條之規定，判決公訴不受理，並不經言詞辯論，於法並無不合。檢察
    官上訴意旨以本件與前案非同一案件，指摘原判決不當，求予撤銷改判，為無理
    由，應予駁回。
四、本件係檢察官對於原審諭知不受理之判決上訴，本院認其上訴無理由，而駁回上
    訴，爰不經言詞辯論為之。
據上論斷，應依刑事訴訟法第三百七十三條、第三百六十八條、第三百七十二條，判
決如主文。
中    華    民    國    八十九    年      八        月       十四       日
                          臺灣高等法院刑事第二庭
                              審判長法  官  戴  章  甫
                                    法  官  黃  金  富
                                    法  官  林  銓  正
右正本證明與原本無異。
如不服本判決應於收受送達後十日內向本院提出上訴書狀，其未敘述上訴之理由者並
得於提起上訴後十日內向本院補提理由書（均須按他造當事人之人數附繕本）。
                                    書記官  吳  美  貞
中    華    民    國    八十九    年      八        月       十七       日


司法院資訊處製作；財團法人民間司法改革基金會備份。
